臺灣雲林地方法院民事裁定
110年度聲字第64號
聲  請  人  吳華宗  
相  對  人  吳品    
上列聲請人聲請選任特別代理人事件，本院裁定如下：
    主      文
選任吳華宗（身分證統一編號：Z○○○○○○○○○號）於相對人吳品（
身分證統一編號：Z○○○○○○○○○號）對黃豐沛聲請假扣押保全（含
執行）時，為相對人吳品之特別代理人。
    理      由
一、按無訴訟能力人有為訴訟之必要，而無法定代理人或法定代
    理人不能行代理權者，其親屬或利害關係人，得聲請受訴法
    院之審判長，選任特別代理人，民事訴訟法第51條第2項定
    有明文。所謂受訴法院，係指該訴訟將來應繫屬或現在已繫
    屬之法院而言（最高法院103年度臺抗字第541號裁定參照）
    。故訴訟事件雖尚未繫屬法院，仍可認有為無訴訟能力人就
    該事件先行選任特別代理人之必要。又無行為能力人於民事
    訴訟事件繫屬於法院前，如無法定代理人或法定代理人不能
    行代理權，而有於訴訟前聲請保全裁定之必要，及就保全裁
    定聲請強制執行之必要者，即有民事訴訟法第51條第2項之
    類推適用，而得聲請法院選任特別代理人。
二、聲請意旨略以：第三人黃豐沛於民國110年10月28日15時許
    ，駕駛車牌號碼00-0000號小客車，沿雲林縣四湖鄉蔡厝村
    蔡厝路行經雲林縣四湖鄉蔡厝村埤尾路口時，原應注意車前
    狀況、隨時為必要之安全措施，而當時並無不能注意之情況
    ，竟疏未注意，撞擊相對人所騎乘之車牌號碼000-000號普
    通重型機車，導致相對人受有頭部顱內出血、右眼球損傷等
    重大難治傷害，經送醫治療後，目前仍為意識不清，日常生
    活功能無法自理需專人協助，完全無法自理生活，已無訴訟
    能力。又相對人尚未受監護宣告，並無法定代理人，故有聲
    請選任特別代理人之必要，爰依民事訴訟法第51條第2項規
    定，聲請選任聲請人擔任為相對人聲請假扣押（含執行）時
    之特別代理人等語。
三、聲請人主張之前開事實，業據其提出雲林縣警察局臺西分局
    四湖分駐所道路交通事故當事人登記聯單、道路交通事故調
    查表、雲林縣警察局道路交通事故初步分析研判表、道路交
    通事故照片黏貼記錄表、長庚醫療財團法人嘉義長庚紀念醫
    院診斷證明書等件為證，堪認相對人已無法獨立以法律行為
    負擔義務，應屬無訴訟能力之人，又相對人尚未受監護或輔
    助宣告，而無法定代理人乙節，此有相對人戶役政電子閘門
    查詢系統個人戶籍資料查詢結果在卷可稽，故為使相對人得
    以對黃豐沛主張權利，應認聲請人之聲請為有必要。茲審酌
    聲請人為相對人之子，有中華民國身份證正反面影本在卷可
    稽，且相對人之子女吳定明、吳秀鳳均出具同意書同意由聲
    請人擔任相對人之特別代理人，堪認聲請人應屬適當之人選
    ，為此本院爰依上開規定選任聲請人為相對人之特別代理人
    。
四、依民事訴訟法第51條第2 項，裁定如主文。
中　　華　　民　　國　　110 　年　　12　　月　　23　　日
                  民事第一庭    法  官  吳福森

以上正本係照原本作成。
如對本裁定抗告須於裁定送達後10日內向本院提出抗告狀，並繳
納抗告費新臺幣1,000元。
中　　華　　民　　國　　110 　年　　12　　月　　23　　日
                                書記官  程尹鈴